【裁判字號】    98,審消債更,854
【裁判日期】    981016
【裁判案由】    聲請更生程序
【裁判全文】
臺灣高雄地方法院民事裁定         98年度審消債更字第854號
聲  請  人  甲○○
上列當事人因消費者債務清理事件聲請更生，本院裁定如下：
    主  文
聲請駁回。
聲請費用由聲請人負擔。
    理  由
一、按消費者債務清理條例所稱消費者，指五年內未從事營業活
    動或從事小規模營業活動之自然人。前項小規模營業指營業
    額平均每月新臺幣（下同）20萬元以下者，消費者債務清理
    條例（下稱本條例）第2 條第1 、2 項定有明文。次按本條
    例，第2 條第1 項所定之五年期間，自聲請更生或清算前一
    日回溯五年計算之；第二項所定之營業額，以五年內之營業
    總額除以實際營業月數計算，此參本條例第4 條規定甚明。
    再按聲請更生或清算不合程式或不備其他要件者，法院應以
    裁定駁回之，但其情形可以補正者，法院應定期間先命補正
    ，本條例第8 條亦有明文。
二、本件聲請人向本院聲請更生，雖主張：其有不能清償債務之
    虞，前已提出債權人清冊，以書面向最大債權金融機構請求
    共同協商債務清償方案，協商成立，惟因不可歸責於聲請人
    之事由致履行原協商內容顯有重大困難，且未經法院裁定開
    始清算程序或宣告破產，爰請求准予更生等語。經查：依據
    本條例施行細則第3 條第2 項規定：「債務人為公司或其他
    營利法人之負責人，無論是否受有薪資，均視為自己從事營
    業活動。其營業額依該公司或其他營利法人之營業額定之。
    」，又公司法第8 條第1 項規定：「本法所稱公司負責人：
    在無限公司、兩合公司為執行業務或代表公司之股東；在有
    限公司、股份有限公司為董事」。聲請人既為昇勃企業股份
    有限公司董事，依上開規定應為公司負責人無誤。而昇勃企
    業股份有限公司雖已於98年8 月1 日起至99年7 月31日申請
    暫停營業經稅捐稽徵機關准予備查，然該公司於87年5 月28
    日即核准設立，自聲請人聲請更生前一日（即98年8 月26日
    ）起回溯五年即93年8 月至98年8 月間每月營業額約為3,81
    2,834.75元（因聲請人未提出93年之營業人銷售額與稅額申
    報書，假設93年8 月至12月營業額皆為0 元，聲請前5 年之
    每月營業額計算式：145,251,388 ＋82,538,483＋4,518,40
    6 ＋274,643 ＝232,582,920/61個月＝3,812,834.7541元）
    ，有財政部高雄市國稅局楠梓稽徵所98年7 月30日財高國稅
    楠營業字第0983001210號函及附件94至97年度營利事業所得
    稅結算申報書（損益及稅額計算表）、營業人銷售額及稅額
    申報書在卷可稽，是本件聲請人於聲請更生前5 年內營業期
    間每月營業額既已超過20萬元，當非得適用本條例聲請更生
    之消費者，其聲請更生不合程式，且上開欠缺又屬無從補正
    ，依上說明，自應駁回其更生聲請，爰裁定如主文。
中    華    民    國    98    年    10    月    16    日
              民事第五庭    法      官  李昭彥
上為正本係照原本作成。
如不服本裁定，應於裁定送達後10日內，以書狀向本院提出抗告
，並繳納抗告費新臺幣1千元。
中    華    民    國    98    年    10    月    19    日
                            書  記  官  胡美儀


司法院資訊處製作；財團法人民間司法改革基金會備份。
